【裁判字號】    92,小上,42
【裁判日期】    921202
【裁判案由】    給付管理費
【裁判全文】
臺灣台南地方法院民事裁定  九十二年度小上字第四二號
    上  訴  人  甲○○
    被 上訴 人  南門公園公寓大廈管理委員會
    法定代理人  陳龍廷
右當事人間請求給付管理費事件，上訴人對於中華民國九十二年八月十八日本院台南
簡易庭九十二年度南小字第一三七七號第一審判決提起上訴，本院裁定如左：
    主      文
上訴駁回。
第二審訴訟費用由上訴人負擔。
    理      由
一、本件上訴人上訴意旨略以：法律未明文規定大廈需繳納新台幣（下同）一萬元做
    基金，況且系爭大廈住戶坪數不一，十坪、二十坪各十間、三十坪八間、另有四
    十坪及五十坪，何以每一戶須繳納一萬元做基金，這對坪數少之住戶不公平。又
    當初親朋好友購買系爭大廈小套房者為數不少，有的買五間，有的買三間、兩間
    ，其開會所佔人數亦相當可觀，渠等所購買之價格比市價高很多。且系爭大廈沒
    有什麼公設，也無中庭，管理又不好，管理員無需幫人倒垃圾，以致大廈三樓電
    梯門口堆放很多雜物及垃圾，有礙觀瞻及損上訴人權益。另二樓之一高慧女同是
    被告，她未繳納一萬元做基金，積欠管委會二年八個月，一個月需繳一千零六十
    元，共積欠三萬三千九百二十元，何以管委會告她之訴狀只寫三萬三千九百二十
    元少寫一萬元，應該寫四萬三千九百二十元，顯示管委會不公有包庇，這一切有
    帳目可查，且依訴狀及她本人親口對我說她並沒有繳一萬元做基金。南門公園公
    寓大廈規約暨組織章程裡有停車場管理辦法，其平日所消耗電源設備、維修、環
    境清潔等需使用者負擔，車庫一個車位每月五百五十元，十四台共七千七百元，
    其維修費就佔七千元，加電費、燈管，並沒有繳管理費給管理員做看管安全及清
    潔，以致於沒有車庫的人必須多繳一些錢給管理員，何以管委會收這麼多錢卻不
    區分車庫與一樓之電費，以致沒有車庫的人必須長期支付其電費，顯然有長期佔
    便宜之心態。最後請法官裁定是否一個月管理費能少繳一點，因為電費加管理費
    對升斗小民來說一個月負擔甚重，況且建設公司當初也給四十萬元現在已將近一
    百多萬元，無復再收這麼多錢等語。
二、按對於小額程序之第一審判決上訴，非以其違背法令為理由，不得為之，民事訴
    訟法第四百三十六條之二十四第二項定有明文。又依同法第四百三十六條之三十
    二準用同法第四百六十八條之規定，判決不適用法規或適用不當者，為違背法令
    。而判決有同法第四百六十九條第一款至第六款情形之一者，即判決法院之組織
    不合法者，依法律或裁判應迴避之推事參與裁判者，法院於權限之有無辨別不當
    ，或違背專屬管轄之規定者，當事人於訴訟未經合法代理者，違背言詞辯論公開
    之規定者，判決不備理由或理由矛盾者，為當然違背法令。是當事人對於小額程
    序之第一審判決提起上訴，如依民事訴訟法第四百六十八條規定，以第一審判決
    有不適用法規或適用法規不當為理由時，其上訴狀或理由書應有具體之指摘，並
    揭示該法規之條項或其內容。若係成文法以外之法則，應揭示該法則之旨趣。倘
    為司法院解釋、或最高法院之判例，則應揭示該判解之字號或其內容。如以民事
    訴訟法第四百六十九條第一款至第六款所列情形為理由時，其上訴狀或理由書，
    應揭示合於該條款之事實。上訴狀或理由書如未依此項方法表明，或其所表明者
    ，顯與上開法條規定之情形不相合時，即難認為已對第一審判決之違背法令有具
    體之指摘，其上訴自難認為合法。
三、經查，本件係關於給付管理費之訴訟，其標的金額為新台幣（下同）一萬零五百
    九十三元，自應適用民事訴訟法第四百三十六條之八小額訴訟程序之規定，則依
    同法第四百三十六之二十四第二項、第四百三十六條之二十五、第四百七十一條
    第一項規定，非以其違背法令為理由不得上訴，且須記載上訴理由，或於提起上
    訴後二十日內表明原判決所違背之法令及其具體內容，始合上訴程式。然核上訴
    人所陳關於南門公園公寓大廈（下稱系爭大廈）未依坪數定公共基金繳納之比例
    、系爭大廈之售價高於一般市價、未使用車庫者仍需繳納該部分之電費、雜修、
    環境清潔費等、及管理費過高、管理員管理不良，均係事實之認定問題，非屬原
    判決有何不適用法規、適用法規不當、或有民事訴訟法第四百六十九條第一款至
    第六款所列違背法令之事由，而上訴人所指訴外人高慧女是否未依系爭大廈規約
    暨組織章程繳納管理費，亦與上訴人依前開規約暨組織章程所負繳納管理費之義
    務無關，又與原判決有何不適用法規、適用法規不當，或民事訴訟法第四百六十
    九條第一款至第六款所列違背法令等事由不符；是綜上所述，上訴人所陳尚難認
    對該判決之如何違背法令已有具體之指摘。則依首揭說明，應認其上訴為不合法
    ，應予駁回。
四、據上論結，本件上訴為不合法，依民事訴訟法第四百三十六條之二十四第二項、
    第四百三十六條之三十二第二項、第四百四十四條第一項前段、第九十五條、第
    七十八條，裁定如主文。
中      華      民      國      九十二    年      十二    月    二      日
                                臺灣台南地方法院民事第二庭
~B審判長法  官  蔡美美
~B      法  官  李銘洲
~B      法  官  林育幟
右正本證明與原本無異
本件不得抗告
中      華      民      國      九十二    年     十二     月    二      日
~B法院書記官  黃淑櫻


司法院資訊處製作；財團法人民間司法改革基金會備份。
